【裁判字號】    99,易,3642
【裁判日期】    991222
【裁判案由】    毒品危害防制條例
【裁判全文】
臺灣臺中地方法院刑事判決              99年度易字第3642號
公  訴  人  臺灣臺中地方法院檢察署檢察官
被      告  黃阿生
上列被告因違反毒品危害防制條例案件，經檢察官提起公訴（99
年度毒偵字第2827號）後，聲請改依協商程序而為判決，本院裁
定進行認罪協商程序，判決如下：
    主      文
黃阿生施用第二級毒品，累犯，處有期徒刑陸月，如易科罰金，
以新臺幣壹仟元折算壹日。扣案之第二級毒品甲基安非他命（壹
包，驗餘淨重零點壹肆柒公克），沒收銷燬之。
    事實及理由
一、黃阿生前於民國88年間，因施用毒品案件，經觀察、勒戒後
    ，認無繼續施用毒品之傾向，於88年7 月1 日釋放，由臺灣
    臺中地方法院檢察署檢察官以88年度偵字第9667、14090 號
    為不起訴處分確定；另因贓物及竊盜等案件，經本院分別判
    處拘役50日（下簡稱第案）、有期徒刑6 月確定（下簡稱
    第案）。復於89年間，因違反毒品危害防制條例案件，經
    觀察、勒戒後，認有繼續施用毒品之傾向，由臺灣臺中地方
    法院檢察署檢察官提起公訴並送強制戒治，經法院判處應執
    行有期徒刑11月確定（下簡稱第案），嗣經法院將第、
    案裁定應執行有期徒刑1 年3 月後，與第案接續執行，
    於91年5 月6 日縮短刑期假釋付保護管束期滿未經撤銷，視
    為執行完畢。強制戒治部分，於90年6 月14日執行完畢。又
    於91年間，因竊盜案件，經法院分別判處有期徒刑10月（下
    簡稱第案）、6 月確定（下簡稱第案）；另因施用毒品
    案件，由臺灣臺中地方法院檢察署檢察官提起公訴並送強制
    戒治，經本院判處應執行有期徒刑6 月確定（下簡稱第案
    ）；於92年間，因持有毒品案件，經本院判處有期徒刑6 月
    確定（下簡稱第案），嗣經法院將第、、案裁定應
    執行有期徒刑1 年4 月後，與第案接續執行，於94年4 月
    16日縮短刑期執行完畢。強制戒治部分，於93年1 月9 日因
    法律修正出所。再於94年間，因違反毒品危害防制條例案件
    ，經本院分別判處有期徒刑5 月、4 月，嗣經裁定應執行有
    期徒刑8 月確定（下簡稱第案）；另於95年間，因竊盜及
    施用毒品等案件，經本院分別判處有期徒刑6 月、6 月，嗣
    經裁定減刑為3 月、3 月，併定應執行有期徒刑5 月確定，
    與第案接續執行，於96年7 月16日縮短刑期執行完畢。復
    於96年間，因施用毒品案件，經法院分別判處有期徒刑7 月
    （下簡稱第案）、應執行有期徒刑10月確定（下簡稱第
    案）；於97年間，因違反毒品危害防制條例案件，經本院分
    別判處有期徒刑7 月、3 月確定，嗣經法院裁定與第案定
    應執行有期徒刑1 年7 月後，與第案接續執行，於99年5
    月6 日縮短刑期假釋付保護管束期滿未經撤銷，視為執行完
    畢。詎仍不知悔改，復基於施用第二級毒品之犯意，於99年
    7 月17日傍晚某時，在臺中縣豐原市○○里○○街56號住處
    ，以將毒品甲基安非他命置入玻璃球內點火燒烤吸食其煙之
    方式，施用第二級毒品甲基安非他命1 次。嗣於99年7 月18
    日18時50分許，在臺中縣豐原市○○路306 號前為警查獲，
    並扣得第二級毒品甲基安非他命（1 包，驗餘淨重0.1347公
    克），經採尿送驗，結果呈甲基安非他命陽性反應，始悉上
    情。
二、證據：(一)詮昕科技股份有限公司濫用藥物尿液檢驗報告1 紙
    。(二)行政院衛生署草屯療養院鑑定書1 紙。(三)臺灣高等法院
    被告前案紀錄表。(四)扣案之第二級毒品甲基安非他命（1 包
    ，驗餘淨重0.1347公克）。(五)被告黃阿生於本院準備程序之
    自白。
三、本件經檢察官與被告於審判外達成協商之合意且被告已認罪
    ，其合意內容為：被告願受科刑範圍為有期徒刑6 月，如易
    科罰金，以新臺幣1,000 元折算1 日。經查，上開協商合意
    並無刑事訴訟法第455 條之4 第1 項所列情形之一，檢察官
    聲請改依協商程序而為判決，本院爰不經言詞辯論，於協商
    合意範圍內為協商判決，合予敘明。
四、依刑事訴訟法第455 條之2 第1 項、第455 條之4 第2 項、
    第455 條之8 、第454 條第1 項，毒品危害防制條例第10條
    第2 項、第18條第1 項前段，刑法第11條、第47條第1 項、
    第41條第1 項前段，判決如主文。
五、協商判決除有刑事訴訟法第455 條之4 第1 項第1 款於本訊
    問程序終結前，被告撤銷協商合意或檢察官撤回協商聲請者
    ；第2 款被告協商之意思非出於自由意志者；第4 款被告所
    犯之罪非第455 條之2 第1 項所定得以協商判決者；第6 款
    被告有其他較重之裁判上一罪之犯罪事實者；第7 款法院認
    應諭知免刑或免訴、不受理者情形之一，及違反同條第2 項
    「法院應於協商合意範圍內為判決；法院為協商判決所科之
    刑，以宣告緩刑或二年以下有期徒刑、拘役或罰金為限」之
    規定者外，不得上訴。
六、如有上開可得上訴情形，應於收受判決送達後10日內向本院
    提出上訴書狀（應敘述具體理由並附繕本）。上訴書狀如未
    敘述理由，應於上訴期間屆滿後20日內補提理由書於本院。
中    華    民    國    99    年    12    月    22    日
                  刑事第九庭  法  官  柯志民
以上正本證明與原本無異。
                              書記官  鄭晉發
中    華    民    國    99    年    12    月    22    日
附錄本案論罪科刑法條全文：
毒品危害防制條例第10條第2項
施用第二級毒品者，處三年以下有期徒刑。

司法院資訊處製作；財團法人民間司法改革基金會備份。
